【裁判字號】    99,訴,703
【裁判日期】    990729
【裁判案由】    毒品危害防制條例
【裁判全文】
臺灣高雄地方法院刑事判決               99年度訴字第703號
公  訴  人  臺灣高雄地方法院檢察署檢察官
被      告  乙○○
選任辯護人  許清連律師
            李錦臺律師
            陳奕全律師
上列被告因違反毒品危害防制條例案件，經檢察官提起公訴（99
年度偵字第10427 號、99年度偵字第10550 號），本院判決如下
：
    主  文
乙○○共同運輸第一級毒品，處有期徒刑拾陸年貳月。扣案如附
表一所示之第一級毒品海洛因共柒包（驗後淨重、海洛因純度、
純質淨重等均詳如附表一所示），均沒收銷燬之；扣案如附表二
所示之物，均沒收之。
    事  實
一、乙○○明知海洛因係經公告列於毒品危害防制條例第2 條第
    2 項第1 款之第一級毒品，不得非法運輸、持有，竟與真實
    姓名年籍均不詳綽號「阿明」之成年男子，共同基於運輸第
    一級毒品海洛因之犯意聯絡，由「阿明」先於民國99年2 月
    間某日，交付其所有如附表二編號1 所示門號0000000000號
    （序號歸零）之NOKIA 廠牌之手機1 支（內含SIM 卡1 張，
    下稱上開門號手機）予乙○○供作聯繫之用。嗣於99年3 月
    19日晚上8 時許，「阿明」以0000000000號門號手機（未扣
    案，且無證據證明係乙○○或「阿明」所有）與乙○○持有
    之上開門號手機聯絡，言明將於翌日（即99年3 月20日）上
    午8 時30分許，在臺中市○○街16號前，安排計程車搭載乙
    ○○南下，並自高雄起運海洛因回臺中地區，乙○○將可得
    到新臺幣（下同）1 萬元之報酬（起訴書誤載為係乙○○與
    綽號「阿明」之人商議，以海洛因擔保「阿明」積欠乙○○
    之80餘萬元借款，待「阿明」籌足積欠款項，方將海洛因贖
    回，詳後述），謀議已定，乙○○隨依約在上開所述時、地
    ，搭乘由「阿明」事先安排不知情之甲○○（另經臺灣高雄
    地方法院檢察署檢察官為不起訴處分）所駕駛之車牌號碼
    8P-066號計程車，南下前往高雄市前鎮區○○○路與修文街
    口附近之某「麵攤」，向「阿明」拿取以如附表二編號2所
    示之便當盒盛裝如附表一所示之海洛因7 包（有關驗前、驗
    後淨重、海洛因純度、純質淨重等均詳如附表一所示）後，
    乙○○即返回甲○○停等在外之前揭計程車內，欲將前揭藏
    放於便當盒內之海洛因7 包運輸回臺中。嗣乙○○自上址起
    運後，於同日上午11時50分許，在返回臺中之途中即高雄市
    三民區○○○路與大連街口為警攔檢查獲，並扣得如附表一
    、二所示之物。
二、案經行政院海岸巡防署海岸巡防總局南部地區巡防局暨高雄
    縣政府警察局仁武分局分別報請臺灣高雄地方法院檢察署檢
    察官偵查起訴。
    理  由
壹、證據能力部分：
一、按鑑定之經過及其結果，應命鑑定人以言詞或書面報告，刑
    事訴訟法第206 條第1 項定有明文。次按法院或檢察官得囑
    託醫院、學校或其他相當之機關、團體為鑑定，或審查他人
    之鑑定，並準用第203 條至第206 條之1 規定，刑事訴訟法
    第208 條第1 項亦有明文。又檢察官對於偵查中之案件，認
    須實施鑑定者，固應就具體個案，選任鑑定人或囑託鑑定機
    關（團體）為之；但對於司法警察機關調查中之案件，或有
    量大或急迫之情形，為因應實務之現實需求，認為當然有鑑
    定之必要者，基於檢察一體原則，得由該管檢察長對於轄區
    內之案件，以事前概括選任鑑定人或囑託鑑定機關（團體）
    之方式，俾便轄區內之司法警察官、司法警察對於調查中之
    此類案件，得即時送請事前已選任之鑑定人或囑託之鑑定機
    關（團體）實施鑑定，該鑑定人或鑑定機關（團體）亦應視
    同受承辦檢察官所選任或囑託而執行鑑定業務，其出具之書
    面鑑定報告應屬刑事訴訟法第206 條所定之傳聞例外，當具
    有證據能力（法務部92年9 月1 日法檢字第0920035083號函
    可供參照）。查卷附法務部調查局濫用藥物實驗室鑑定書（
    參偵卷第38頁），係由查獲之警察單位依先前轄區檢察署檢
    察長事前概括選任鑑定機關即法務部調查局為鑑定，依前揭
    說明，上開鑑定書應具有證據能力。
二、按刑事訴訟法第158 條之3 規定所謂「依法應具結而未具結
    者」，係指檢察官或法官以證人身分傳喚被告以外之人到庭
    作證，或雖非以證人身分傳喚到庭，而於訊問調查過程中，
    轉換為證人身分為調查時，此時其供述之身分為證人，則檢
    察官、法官自應依有關具結之規定，命證人供前或供後具結
    ，其陳述始符合上開規定，而有證據能力。若非以證人身分
    傳喚到庭為訊問時，其身分既與「依法應具結」之要件不合
    ，縱未命其具結，純屬檢察官或法官調查證據職權之適法行
    使，當無違法可言（最高法院98年度台上字第1053號判決要
    旨足參）。本案證人即同案被告甲○○向檢察官所為之上開
    陳述，係以被告身分為之，依據上開說明，自無上開「依法
    應具結」之規定適用，依法認有證據能力。
三、按被告以外之人（包括證人、鑑定人、告訴人、被害人及共
    同被告等）於審判外之陳述雖不符刑事訴訟法第159 條之1
    至之4 等4 條之規定，而經當事人於審判程序同意作為證據
    ，法院審酌該言詞陳述或書面陳述作成時之情況，認為適當
    者，得為證據。而當事人、代理人或辯護人於法院調查證據
    時，知有前項不得為證據之情形，而未於言詞辯論終結前聲
    明異議者，視為有前項之同意，刑事訴訟法第159 條之5 定
    有明文。查同案被告甲○○於警詢之證述、及本判決後述所
    引用供述形式之文書證據，其性質雖均屬傳聞證據，且當事
    人均已知上述證據乃傳聞證據，而未於言詞辯論終結前聲明
    異議，本院審酌上開證人於警詢、偵查中陳述當時之原因、
    過程、內容、功能等外在環境加以觀察，足認上開證人前揭
    陳述係出於真意之信用性獲得確切保障，而有可信之特別情
    況，另文書形式之供述證據部分，無證據證明此等證據有何
    遭變造或偽造情事，認為以之作為本件論証之證據，均與待
    證事實具有關聯性，作為本案之證據亦屬適當，揆諸前開規
    定，上開證據均具有證據能力。
四、卷附行動電話通聯記錄，屬機械性列印之資料，非屬供述性
    之傳聞證據；另卷附照片則係傳達照相當時現場情況，並不
    存在人對現實情形之知覺、記憶所經常發生的表現錯誤，自
    非供述性之傳聞證據，且亦別無證據證明上開證據有何經偽
    造、變造或不法之情形，自均有證據能力。
貳、實體部分：
一、訊據被告乙○○矢口否認有何運輸第一級毒品犯行，辯稱：
    因「阿明」聲稱將償還積欠其之六合彩彩金，其遂搭乘「阿
    明」所安排之計程車南下高雄取款，但到高雄後，「阿明」
    未償還債款反而交付一內裝有藥草之便當盒，並向其表示該
    草藥有數十萬元之價值，要其先將該草藥帶回臺中作為抵押
    ，待日後有現金時再將該藥草贖回，其不知道便當盒內之藥
    草係海洛因，故並無運輸第一級毒品海洛因之犯意云云。經
    查：
  (一)姓名年籍均不詳綽號「阿明」之成年男子，於99年2 月間某
    日，交付序號歸零之上開門號手機予被告，「阿明」復於99
    年3 月19日晚上8 時許，以0000000000號門號手機與被告持
    有之上開門號手機聯絡，並要求被告於翌日上午8 時30分許
    ，在臺中市○○街16號前等候搭乘「阿明」所安排好之計程
    車南下高雄之事實，業據被告於警詢、本院審理時自承在卷
    （參警一卷第7 頁，本院卷第65頁），並有上開門號之通聯
    紀錄附卷可稽（參本院卷第31頁）；又被告於99年3 月20日
    上午8 時30分許，依約搭乘「阿明」事先安排好由證人甲○
    ○所駕駛之車牌號碼8P-066號計程車南下，而前往高雄市前
    鎮區○○○路與修文街口附近之某「麵攤」，被告下車向「
    阿明」拿取一便當盒後，又搭乘甲○○駕駛之同一計程車欲
    返回臺中途中，而於同日上午11時50分許，在高雄市三民區
    ○○○路與大連街口為警攔檢，並扣得如附表一、二所示之
    物等情，業據證人甲○○於警詢、偵查及本院審理時證述明
    確（參警卷第11～12頁，偵卷第40頁，本院卷第90頁），並
    有高雄縣政府警察局仁武分局搜索扣押筆錄、扣押物品清單
    、現場照片21張在卷可按（參警一卷第18～24頁，警二卷第
    16～21頁）；另查獲如附表一所示之白色粉末7 包，含有第
    一級毒品海洛因成分（合計驗前淨重共245.43公克，驗後淨
    重共245.38公克，海洛因純度83.48 ％，海洛因純質淨重20
    4.88公克）之情，亦有法務部調查局99年4 月29日調科壹字
    第09000000000 號鑑定書在卷可稽（見偵卷第38頁），是此
    部分之事實，均堪認定。
  (二)又扣案如附表一所示之海洛因係以透明夾鏈袋分裝成7 包，
    放置於一般常見之便當盒等情，業據被告供承不諱，並有現
    場查獲照片5 張在卷可考（參警一卷第18～19頁），顯見該
    7 包海洛因係置於可隨意打開而非完全彌封之便當盒內，衡
    情被告應可輕易清點、察看或辨識便當盒內之物品，此觀之
    被告於本院審理時亦供稱：其因好奇曾偷偷打開便當盒觀看
    ，發現裡面的東西是白色粉末等語（參本院卷第9 頁），亦
    可明瞭；再本件扣案之海洛因7 包，驗後淨重共245.38公克
    ，海洛因純度83.48 ％，海洛因純質淨重204.88公克等情，
    已如前述，顯見該批海洛因毒品數量龐大、純度甚佳，一般
    市價應可達上百萬元，若流入市面販售，獲利更可能達原價
    之數倍以上，衡情「阿明」自無可能任意將該批價值逾上百
    萬元，且可輕易自未彌封之便當盒內取出之海洛因，交予毫
    無信賴關係之被告，或輕易交付予不知情之被告運輸、持有
    ，是被告與「阿明」間顯有相當信賴關係甚明，則依客觀上
    該批海洛因之價值甚鉅，及被告與「阿明」間之信賴關係，
    「阿明」應有告知被告該便當盒內藏有價值頗鉅之海洛因，
    使被告更能小心並為妥適的進行保管及運輸返還事宜；否則
    ，倘非被告深諳其情，並深受「阿明」之信任，「阿明」豈
    敢甘冒損失上百萬元之海洛因之重大風險，而委以被告保管
    及運輸重任？
  (三)再者，被告於97、98年間均無任何收入，且於96年起即積欠
    數間銀行卡債之情，有被告97、98年度之財產歸戶資料、財
    團法人金融聯合徵信中心信用卡資訊查詢在卷可佐（參本院
    卷第60、80～81頁），顯見被告之經濟狀況極為不佳；復參
    酌被告於警詢時曾供稱：替「阿明」拿東西回臺中之代價是
    「阿明」會借其1 萬元花用等語（參警卷第7 頁）；於檢察
    官內勤及本院羈押審理時陳稱：有向「阿明」借1 萬元，沒
    有說什麼時候還等語（參偵卷第8 頁，本院聲羈卷第7 頁）
    ，可徵被告此次同意運輸毒品，將可自「阿明」處取得1 萬
    元之款項，此對經濟狀況甚糟之被告而言，無疑是一筆誘惑
    極大之款項，故被告甘冒遭查緝之風險而運輸毒品，自非無
    可能，且參酌上情亦可推斷本件係因有此運輸毒品代價之存
    在，故「阿明」方可信任而將價值甚鉅之海洛因毒品交予被
    告保管並運輸，而無庸擔心被告於運送途中將之隨意丟棄或
    據為己有，此應為與客觀事實及常理相符之認定。從而，被
    告為貪圖1 萬元之代價，明知「阿明」所交付者乃海洛因毒
    品，仍刻意自臺中南下高雄拿取上開海洛因，並將之自高雄
    起運，目的則係將海洛因運回臺中地區等情，應可認定。
  (四)被告雖以前開詞情置辯，惟查被告於警詢時先供稱：替「阿
    明」拿東西回臺中之代價是「阿明」會借其1 萬元花用等語
    ；於檢察官內勤及本院羈押審理時陳稱：有向「阿明」借1
    萬元，沒有說什麼時候還等語，已如上述，嗣於偵查中及本
    院審理時又翻異前詞，改稱：因「阿明」積欠其80餘萬六合
    彩彩金，其方南下高雄向「阿明」討債，然「阿明」卻交付
    該草藥要其帶回臺中作為抵押，待日後有現金時再將該藥草
    贖回等語，所辯已前後不一，難以採信；且借款予他人以及
    向他人借款係屬對立之二事，衡情一般正常智識之人應無混
    淆之虞，故被告上開所辯，亦與常理不合；況被告近2 年間
    均無收入，且積欠銀行大筆卡債一節，如上所述，顯見被告
    經濟狀況甚差，需錢孔急，在此情況下又豈有任由姓名年籍
    住址均不詳之「阿明」積欠80餘萬元款項達1 年之久均不催
    討，且好不容易等到「阿明」願意主動償還借款而特地自臺
    中南下高雄取款，在未取得分文之情況下，又攜帶一不知名
    且不知價值之藥草回臺中之道理？益見被告上開所辯，均悖
    離常理至鉅，難以憑取。至檢察官起訴書固記載：「乙○○
    搭乘由綽號『阿明』之人事先安排之... 計程車司機甲○○
    駕駛之計程車，南下前往高雄市前鎮區○○○路與修文街口
    附近之某『麵攤』，抵達後由乙○○與綽號『阿明』之人商
    議，以海洛因擔保綽號『阿明』之人積欠乙○○之80餘萬元
    借款... 待『阿明』籌足積欠款項，方將海洛因贖回」等語
    ，惟本院細譯起訴書此段記載，乃依據被告上開辯詞而設，
    今被告上開辯詞，既乖離常情至鉅，顯不足採，而被告為貪
    圖1 萬元之利益，明知「阿明」所交付者乃海洛因毒品，仍
    刻意自臺中南下高雄拿取上開海洛因，並將之自高雄起運回
    臺中一節，既據本院認定如前，從而，檢察官起訴書依被告
    不足採信之辯詞而為上開之記載，自屬有誤，應予更正。
  (五)被告之辯護人又為被告辯稱：本件被告收受扣案海洛因之目
    的，係「阿明」所交付用以作為清償債務之擔保，故被告僅
    暫時持有毒品，即便被告將該毒品運回臺中自己住處，亦係
    以自己持有之意思而取得扣案毒品，尚與運輸毒品罪責有間
    ，僅構成持有第一級毒品罪云云。惟按毒品危害防制條例之
    運輸毒品罪，所稱之運輸，係指轉運輸送而言，不以國外輸
    入國內或國內輸出國外者為限，其在國內運送者，亦屬之，
    至於運輸之動機、目的是否意在為己或為他人，運輸之方法
    為海運、空運、陸運或兼而有之，均非所問。有最高法院92
    年度台上字第5399號判決意旨可參。本件被告係貪圖1 萬元
    之利益，而為本件運輸毒品行為等情，已經本院認定並陳述
    如前，自非如被告辯護人所述持有上開海洛因之目的係作為
    清償債務之擔保。且被告既知便當盒內裝載之物品乃海洛因
    毒品，猶刻意南下拿取，並欲自高雄運回臺中，可見被告確
    有運輸扣案海洛因毒品之認識及意圖，核非單純持有保管之
    意，其所為自應成立運輸海洛因之犯行無訛，是辯護人此部
    分所辯，洵非的論，亦無可採。
  (六)按共同實施犯罪行為之人，在合同意思範圍以內，各自分擔
    犯罪行為之一部，相互利用他人之行為，以達其犯罪之目的
    者，即應對於全部所發生之結果負責（最高法院28年上字第
    3110號判例參照）。本件被告於事前即以上開門號手機與「
    阿明」所持用之0000000000號門號手機聯絡，雙方並談妥運
    輸海洛因毒品之細節、報酬及所搭乘之計程車停靠之時間、
    地點，並由「阿明」在高雄親自交付扣案海洛因予被告起運
    回臺中，是被告與姓名年籍不詳綽號「阿明」之成年男子，
    事前對於運輸該海洛因自高雄前往臺中之行為，已有合意存
    在，並係以分工實施方式以求達到目的，揆諸前開說明，其
    與「阿明」自應就前揭運輸海洛因之犯行負共同正犯之責。
  (七)綜上所述，被告上開所辯，既與常理有違，亦與事實不符，
    顯係事後卸責之詞，不足採信。本件事證明確，被告與「阿
    明」共同運輸第一級毒品海洛因之犯行，洵堪認定。
二、論罪科刑：
  (一)查海洛因屬毒品危害防制條例第2 條第2 項第1 款所列之第
    一級毒品，未經許可，不得運輸、持有，且毒品危害防制條
    例第4 條所稱之運輸毒品罪，不以國外輸入國內或國內輸出
    國外為限，其在國內運輸者亦屬之。又所謂「運輸」，係指
    本於運輸意思而搬運輸送而言，倘其有此意圖者，一有搬運
    輸送之行為，犯罪即已成立，並非以運抵目的地為完成犯罪
    之要件，因此應以起運為著手，以運離現場為其既遂。本件
    被告受「阿明」委託，以1 萬元之代價將扣案如附表一所示
    之海洛因7 包自高雄運至臺中地區，顯見被告確有運輸第一
    級毒品之意圖至明，又被告於高雄市前鎮區○○○路與修文
    街口附近拿取上開海洛因毒品後，於運輸回臺中之途中，在
    高雄市三民區○○○路與大連街口為警攔檢查獲，可徵被告
    已運離取得海洛因之現場甚遠，揆諸上開說明，其犯行應已
    既遂，故核被告所為，係犯毒品危害防制條例第4 條第1 項
    之運輸第一級毒品罪。被告持有第一級毒品之低度行為，為
    其後運輸第一級毒品之高度行為所吸收，不另論罪。被告利
    用不知情之甲○○運輸上開海洛因，為間接正犯。又其所為
    上開犯行，與姓名年籍不詳綽號「阿明」之成年男子間，有
    犯意聯絡及行為分擔，應論以共同正犯。
  (二)按刑之量定，為求個案裁判之妥當性，法律固賦予法院裁量
    權，但此項裁量權之行使，除應依刑法第57條規定，審酌行
    為人及其行為等一切情狀，為整體之評價，並應顧及比例原
    則與平等原則，使罪刑均衡，輕重得宜，以契合社會之法律
    感情。又刑法第59條規定犯罪之情狀可憫恕者，得酌量減輕
    其刑，其所謂「犯罪之情狀」，與同法第57條規定科刑時應
    審酌之一切情狀，並非有截然不同之領域，於裁判上酌減其
    刑時，應就犯罪一切情狀，予以全盤考量，審酌其犯罪有無
    可憫恕之事由（即有無特殊之原因與環境，在客觀上足以引
    起一般同情，以及宣告法定低度刑，是否猶嫌過重等等），
    以為判斷。本院被告所犯運輸第一級毒品罪之法定刑為死刑
    或無期徒刑，然同為運輸第一級毒品之人，其原因動機不一
    ，犯罪情節未必盡相同，或有運輸鉅量毒品之毒梟者，或有
    運輸少量毒品者，本件被告僅貪圖1 萬元之小利而同意運輸
    上開海洛因毒品，並查無證據證明被告係擔任該運輸毒品犯
    罪集團之主要人員，或是擔任出資籌劃之犯罪首腦，顯見被
    告涉案之情節已然較輕，且其所運輸之毒品雖達數百公克，
    然與漁船或空運走私海洛因毒品入臺所查獲之毒品數量常多
    達數公斤之情形相比，危害社會之情節尚非至鉅，如科予運
    輸第一級毒品罪之法定最低度刑即無期徒刑，將使被告人身
    自由遭受永久之剝奪，與其所犯案情節相互權衡之下，有刑
    罰過苛之虞，而非全無可值同情憫恕之處，爰依刑法第59條
    之規定酌量減輕其刑。
  (三)爰審酌被告明知綽號「阿明」之成年男子，所委託運輸者係
    第一級毒品海洛因，屬政府三令五申所禁絕之違禁物毒品，
    竟貪圖小利，而應允運輸，其犯罪之動機、目的確屬可議，
    惟念及其犯罪手段平和，運輸海洛因之數量雖不少，但尚未
    交付抵達目的地即為警查獲，所生危害尚未擴大，再考量其
    智識、生活情狀，暨犯後未能坦認全部犯行之犯後態度等一
    切情狀，認公訴檢察官當庭求處量處無期徒刑，尚嫌過重，
    爰量處如主文所示之刑，以資懲儆。
  (四)沒收部分：
    1.扣案如附表一所示白色粉末7 包，均含有第一級毒品海洛
      因成分（合計驗前淨重共245.43公克，驗後淨重共245.38
      公克，海洛因純度83.48 ％，海洛因純質淨重204.88公克
      ）之情，有法務部調查局99年4 月29日調科壹字第099230
      09890 號鑑定書在卷可稽，應依毒品危害防制條例第18條
      第1 項前段規定均宣告沒收銷燬之，而其上之包裝袋7 只
      應殘留有些微毒品，客觀上無法析離，且無析離之實益，
      應視同毒品併宣告沒收銷燬之，至送驗耗損部分因已滅失
      ，爰不另宣告沒收銷燬。
    2.扣案如附表二編號1 所示之上開門號手機（內含SIM 卡1
      張），係共犯「阿明」所有，並交由被告用以聯繫運輸前
      揭海洛因犯罪所用，業經被告供述甚詳，並有通聯紀錄附
      卷可查，已如前述；另附表二編號2 所示用以裝盛上開7
      包海洛因毒品之便當盒1 個，係用來便於攜帶，並可加以
      偽裝，以防人發現上開海洛因，復參酌被告供稱：上開以
      便當盒盛裝之7 包海洛因毒品係「阿明」在高雄市前鎮區
      ○○○路與修文街口附近某麵攤所交付等語（參警一卷第
      6 頁），顯見用以包裝上揭海洛因之便當盒亦屬「阿明」
      所有之物，復係供本件運輸毒品所用之物，依共犯責任共
      同原則，上開門號手機1 支（內含SIM 卡1 張）及便當盒
      1 個，自應均依毒品危害防制條例第19條第1 項前段宣告
      沒收。
    3.扣案如附表三編號1 、2 所示之手機1 支及電話簿1 本，
      雖均係被告所有之物，然本院查無該手機之門號在99年3
      月20日前後有何與「阿明」聯繫之通聯紀錄，有上開門號
      之通聯紀錄附卷可憑（參本院卷第79頁），顯見該門號與
      本件運輸第一級毒品之犯罪事實無關；且亦查無證據證明
      該電話簿係供本件被告犯罪或其所得之物，本院爰均不予
      宣告沒收。
    4.扣案如附表三編號3 、4 所示之計程車（含計程車鑰匙1
      把）及手機1 支，均係不知情之同案被告甲○○所有，而
      非被告或共犯「阿明」所有之物，且上開物品亦非違禁物
      ，爰不予宣告沒收。
    5.另本院雖認定被告為貪圖1 萬元之利益，而同意為本件運
      輸海洛因之犯行，惟被告於警詢時供稱：替「阿明」拿東
      西回臺中之代價是「阿明」會借其1 萬元花用等語（參警
      卷第7 頁）；於檢察官內勤時陳稱：「阿明」有借其1 萬
      元，沒有說什麼時候還等語（參偵卷第8 頁）；於本院羈
      押審理時又稱：其昨天有向「阿明」借1 萬元，「阿明」
      有先交給其5,000 元等語（參本院聲羈卷第7 頁）；是有
      關被告是否已自「阿明」處收受該1 萬元之代價，被告所
      述並不一致，參之被告為警查獲時，身上並未扣得任何現
      金，有高雄縣政府警察局仁武分局扣押物品目錄表附卷可
      考，本院基於「罪證有疑，利歸被告」原則，自應為被告
      此部分有利之認定，即認被告尚未自「阿明」處收受該1
      萬元之代價，故本件被告既無犯罪所得，自無庸就此宣告
      沒收，併此敘明。
    6.又「阿明」與被告聯繫所用門號0000000000號之手機1 支
      ，因未扣案，且無證據證明該支手機係「阿明」或被告所
      有之物，亦不予宣告沒收，附此說明。
據上論斷，應依刑事訴訟法第299 條第1 項前段，毒品危害防制
條例第4 條第1 項、第18條第1 項前段、第19條第1 項前段，刑
法第11條、第28條、第59條，判決如主文。
本案經檢察官余彬誠到庭執行職務。
中    華    民    國    99    年    7     月    29    日
                  刑事第十五庭  審判長法  官   莊珮君
                                      法  官   吳佳樺
                                      法  官   王俊彥
如不服本判決應於收受判決後10日內向本院提出上訴書狀，並應
敘述具體理由。其未敘述上訴理由者，應於上訴期間屆滿後20日
內向本院補提理由書(均須按他造當事人之人數附繕本)「切勿逕
送上級法院」。
以上正本證明與原本無異。
中    華    民    國    99    年    7     月    29    日
                                      書記官   黃園芳
┌──────────────────────────────────────┐
│附表一：                                                                    │
├──┬────────┬──────────┬────────┬──────┤
│編號│   物品名稱     │    數量（單位）    │    鑑定結果    │  鑑定報告  │
├──┼────────┼──────────┼────────┼──────┤
│ 1  │第一級毒品海洛因│1 包（毛重39.5公克）│均呈第一級毒品海│法務部調查局│
├──┼────────┼──────────┤洛因之陽性反應（│99年4 月29日│
│ 2  │第一級毒品海洛因│1 包（毛重39.5公克）│合計驗前淨重共24│調科壹字第09│
├──┼────────┼──────────┤5.43公克，驗後淨│000000000 號│
│ 3  │第一級毒品海洛因│1 包（毛重39.5公克）│重共245.38公克，│濫用藥物實驗│
├──┼────────┼──────────┤空包裝總重12.98 │室鑑定書）  │
│ 4  │第一級毒品海洛因│1 包（毛重20.5公克）│公克，海洛因純度│            │
├──┼────────┼──────────┤83.48 ％，海洛因│            │
│ 5  │第一級毒品海洛因│1 包（毛重39.5公克）│純質淨重204.88公│            │
├──┼────────┼──────────┤克）。          │            │
│ 6  │第一級毒品海洛因│1 包（毛重39.5公克）│                │            │
├──┼────────┼──────────┤                │            │
│ 7  │第一級毒品海洛因│1 包（毛重39.5公克）│                │            │
└──┴────────┴──────────┴────────┴──────┘
┌───────────────────────────────┐
│附表二：                                                      │
├──┬──────────────┬──────┬──────┤
│編號│         物品名稱           │數量（單位）│   所有人   │
├──┼──────────────┼──────┼──────┤
│ 1  │NOKIA 廠牌之行動電話（門號：│   1  支    │共犯「阿明」│
│    │0000000000號，序號：00000000│            │            │
│    │0000000 號，含SIM 卡1 張）  │            │            │
├──┼──────────────┼──────┼──────┤
│ 2  │便當盒                      │   1  個    │共犯「阿明」│
│    │                            │            │            │
└──┴──────────────┴──────┴──────┘
┌────────────────────────────┐
│附表三：                                                │
├──┬──────────────┬──────┬───┤
│編號│         物品名稱           │數量（單位）│所有人│
├──┼──────────────┼──────┼───┤
│ 1  │門號0000000000號行動電話（起│   1  支    │乙○○│
│    │訴書、扣押物品清單均誤載為09│            │      │
│    │00000000號，序號：0000000000│            │      │
│    │700 號，含SIM 卡1 張）。    │            │      │
├──┼──────────────┼──────┼───┤
│ 2  │電話簿                      │   1  本    │乙○○│
│    │                            │            │      │
├──┼──────────────┼──────┼───┤
│ 3  │門號0000000000號行動電話（序│   1  支    │甲○○│
│    │號：KAE052D172356號，含SIM卡│            │      │
│    │1 張）。                    │            │      │
├──┼──────────────┼──────┼───┤
│ 4  │車牌號碼8P-066號計程車（含鑰│   1  部    │甲○○│
│    │匙1把）（已發還）           │            │      │
└──┴──────────────┴──────┴───┘
附錄本案論罪法條：
毒品危害防制條例第4 條
製造、運輸、販賣第一級毒品者，處死刑或無期徒刑；處無期徒
刑者，得併科新臺幣2 千萬元以下罰金。
製造、運輸、販賣第二級毒品者，處無期徒刑或7 年以上有期徒
刑，得併科新臺幣1 千萬元以下罰金。
製造、運輸、販賣第三級毒品者，處5 年以上有期徒刑，得併科
新臺幣7 百萬元以下罰金。
製造、運輸、販賣第四級毒品者，處3 年以上10年以下有期徒刑
，得併科新臺幣3 百萬元以下罰金。
製造、運輸、販賣專供製造或施用毒品之器具者，處1 年以上7
年以下有期徒刑，得併科新臺幣1 百萬元以下罰金。
前五項之未遂犯罰之。

司法院資訊處製作；財團法人民間司法改革基金會備份。
